# 期末处置子公司关联方交易处理

提问人：papa8586 时间：2020-07-03 00:24:00
请教陈版主，母公司 2019 年度 1 月将自产仪器销售给控股子公司（持股80%），子公司当月作为固定资产入账， 2019 年 12 月 31 日，公司处置子公司50%股权成为权益法核算的参股公司，请问对于该笔关联交易在合并层面应当怎么处理呢？

回答人：chenyiwei
这种交易属于顺流交易。在丧失对子公司控制权时，视同该顺流交易的标的资产也已一并对外处置，故原先未实现的顺流交易损益余额全部实现，体现在合并报表层面的投资收益中。后续在合并报表层面对该参股公司进行权益法核算时，无需继续抵销丧失控制权之前的内部交易（顺流）的影响。